【裁判字號】    90,易,1939
【裁判日期】    901231
【裁判案由】    偽造文書等
【裁判全文】
臺灣臺南地方法院刑事判決                          九十年度易字第一九三九號
    公  訴  人  臺灣台南地方法院檢察署檢察官
    被      告  甲○○
右列被告因偽造文書等案件，經檢察官提起公訴（九十年度偵字第八八七二號），本
院判決如左：
    主  文
甲○○收受贓物，處有期徒刑參月，如易科罰金，以參佰元折算壹日。又偽造署押，
足以生損害於他人，處有期徒刑參月，如易科罰金以參佰元折算壹日。台南市警察局
第二分局南門派出所警訊筆錄及逕行逮補通知書上偽造之「楊添宜」署押貳枚及指印
伍枚均沒收。應執行有期徒刑伍月，如易科罰金，以參佰元折算壹日。台南市警察局
第二分局南門派出所警訊筆錄及逕行逮補通知書上偽造之「楊添宜」署押貳枚及指印
伍枚均沒收。
    事  實
一、甲○○曾因違反動產擔保交易法及竊盜等案件，經台灣高等法院高雄分院及台灣
    高雄地方法院各判處有期徒刑四月、一年確定，並於民國（下同）九十年三月七
    日假釋出獄，詎料甲○○仍不知悔改，明知姓名、年籍不詳，自稱為「林先生」
    之人，於九十年八月三日，借予其騎用之車牌號碼ＮＺＭ—九一五號重型機車係
    屬贓物（所有人乙○○，於九十年五月十六日，在台南市○○路五二二巷旁失竊
    ），於竟仍基於收受贓物之犯意，向「林先生」借用該車，並於同日下午一時三
    十分許，在台南市○○路體育場游泳池前，為警查獲，甲○○為逃避刑責，竟另
    行起意，冒用「楊添宜」之名應訊，於同日下午二時四十五分，在台南市警察局
    第二分局南門派出所警員林增輝訊問後，基於同一犯意，接續在警訊筆錄上偽簽
    「楊添宜」之署押一枚及偽造「楊添宜」之指印四枚，在逕行逮補通知書上（起
    訴書誤載為法定障礙事由時間統計表）上，偽簽「楊添宜」之署押一枚及偽造「
    楊添宜」之指印一枚，足生損害於楊添宜。後經警識破，始悉上情。
二、案經台南市警察局第二分局報請台灣台南地方法院檢察署檢察官偵查起訴。
    理  由
一、右揭偽造「楊添宜」署押及指印之事實，業據被告甲○○於警訊、偵查及本院審
    理時供認不諱，並有台南市警察局第二分局南門派出所警員林增輝所製作之警訊
    筆錄上，被告偽造之「楊添宜」署押一枚及偽造「楊添宜」指印四枚，在逕行逮
    補通知書上，偽造之「楊添宜」署押一枚及指印一枚在卷可稽，足見被告自白確
    與事實相符，準此，本件偽造署押、指印事證已臻明確，被告犯行足以認定，應
    依法論科。另訊之被告矢口否認有右揭贓物犯行，辯稱：上開機車係一名自稱為
    林先生之人在當天十三時許借伊去買感冒藥水，伊和林先生係於前一日晚上認識
    ，並不知如何聯絡也不知是贓物云云。惟查，右開機車係被害人乙○○所有，於
    九十年五月十六日，在台南市○○路五二二巷旁失竊，此一事實，業據被害人於
    警訊時指訴甚詳，並有車輛竊盜、車牌失竊資料個別查詢報表、贓物領據各一紙
    附卷可稽，足見該機車確係贓物甚明。另被告與該「林先生」者僅係在前一日認
    識，彼此交情不深，借車時「林先生」者既未交付行車執照，雙方復未約定還車
    之時間、地點等情，已與常情有違，且被告係年滿四十五歲之成年人，依其使用
    機車知識、經驗，豈有不知因該車係贓車，「林先生」者方未持該車之行車執照
    ，並輕易將該車不定期借予與其無深交之被告使用之理？再參諸被告於警訊中供
    稱：「因為我有前科怕會罪上加罪，所以才以楊添宜之名應訊，企圖瞞騙警方」
    等語（詳九十年八月三日第二次警訊筆錄），足證被告於借車之初，即已知悉該
    車為贓車，為恐警方查究收受贓物犯行，才會冒名應訊，是被告辯稱伊不知係屬
    贓物云云，無非事後卸責之詞，委無足採，被告收受贓物犯行，亦足認定。
二、按被告騎用贓車之所為，係犯刑法第三百四十九條第一項之收受贓物罪。另按刑
    法第二百十七條所稱之偽造署押，包括行為人冒用本人名義在文件上簽名或民法
    第三條第三項所稱指印之類似簽名之行為。核被告於警訊筆錄上偽簽「楊添宜」
    之署押及偽造「楊添宜」之指印、於逕行逮補通知書上偽簽「楊添宜」之署押及
    偽造「楊添宜」指印之行為，係犯刑法第二百十七條第一項之偽造署押罪。被告
    先後多次偽簽署押及偽造指印之行為，乃係基於同一犯意所為之接續動作，並侵
    害同一法益，為接續犯，屬單純一罪（最高法院八十六年度台上字第三二九五號
    判例參照）。至被告所犯上開收受贓物及偽造署押二罪間，犯意各別，罪名互異
    ，應分論併罰。又被告雖於八十六年及八十八年間，因犯竊盜、動產擔保交易法
    等罪，經台灣高雄地方法院判處有期徒刑一年、四月確定，並於九十年八月三日
    執行完畢，有台灣高等法院被告全國前案紀錄表及台灣台南地方法院檢察署刑案
    資料查註紀錄表在卷可按，然被告係提前假釋出獄，依上開前案資料，其執行完
    畢日期為九十年八月三日當天止，故被告於九十年八月三日再犯本件有期徒刑以
    上之罪，並非前案已執行完畢再犯罪，與累犯之規定未合，公訴人請求依累犯加
    重其刑，尚有未合，附此敘明。爰審酌被告居無定所致本院傳、拘無著，經通緝
    後始行到案，且收受贓物，使被害人難於追回失物，助長竊盜犯行，為推諉卸責
    冒名應訊，惟其犯後尚能供認部分犯行之態度等一切情狀，分別量處如主文所示
    之刑，並定其應執行刑，及諭知易科罰金之折算標準，以資懲儆。另被告在台南
    市警察局第二分局南門派出所警訊筆錄及逕行逮補通知書上偽造之「楊添宜」署
    押二枚及指印五枚，均依刑法第二百十九條宣告沒收。
據上論斷，應依刑事訴訟法第二百九十九條第一項前段，刑法第三百四十九條第一項
、第二百十七條第一項、第二百十九條、第五十一條第五款、第四十一條第一項前段
、罰金罰鍰提高標準條例第一條前段、第二條，判決如主文。
本案經檢察官周文祥到庭執行職務。
中      華      民      國    九十      年     十二     月     三十一   日
                                  臺灣臺南地方法院刑事第一庭
                                          法  官  黃  光  進
右正本證明與原本無異。
如不服本判決，應於判決送達後十日內，向本院提出上訴狀。
                                          書記官  陳  登  拋
中      華      民      國    九十      年              月              日
附錄本案論罪科刑法條全文：
刑法第二百一十七條
偽造印章、印文或署押，足以生損害於公眾或他人者，處三年以下有期徒刑。
刑法第三百四十九條第一項
收受贓物者，處三年以下有期徒刑、拘役或五百元以下罰金。


司法院資訊處製作；財團法人民間司法改革基金會備份。
